【裁判字號】    99,交聲,2811
【裁判日期】    991130
【裁判案由】    聲明異議
【裁判全文】
臺灣高雄地方法院交通事件裁定        99年度交聲字第2811號
原處分機關  高雄市政府交通局
異  議  人
即受處分人  王廣亮
上列異議人即受處分人因違反道路交通管理處罰條例案件，對於
高雄市政府交通局中華民國99年10月15日所為之處分（原處分案
號：高市交裁字第裁32－NJ0000000 號），聲明異議，本院裁定
如下：
    主  文
異議駁回。
    理  由
一、原處分意旨略以：異議人即受處分人（下稱異議人）王廣亮
    於民國99年6 月22日23時25分許，駕駛車號635-XZ號營業小
    客車，行經高雄縣鳳山市○○路與瑞隆東路口，因不遵守道
    路交通標線之指示，經逕行舉發，依道路交通管理處罰條例
    第60條第2 項第3 款規定，裁處罰鍰新臺幣（下同）900 元
    等情。聲明異議意旨則以：異議人行經違規路口時，因路樹
    遮檔，看不見路名，就慢慢開車並查看路名，未注意燈號已
    轉變為紅燈，致違規事實，為此聲明異議等語。
二、按駕駛人駕駛汽車，應遵守道路交通標誌、標線、號誌之指
    示；汽車駕駛人，駕駛汽車不遵守道路交通標誌、標線、號
    誌之指示，處900 元以上1,800 元以下罰鍰，道路交通安全
    規則第90條前段、道路交通管理處罰條例第60條第2 項第3
    款分別定有明文。又按停止線，用以指示行駛車輛停止之界
    限，車輛停止時，其前懸部分不得伸越該線；車輛面對圓形
    紅燈表示禁止通行，不得超越停止線或進入路口，道路交通
    標誌標線號誌設置規則第170 條第1 項、第206 條第5 款第
    1 目亦規定甚明。經查：
  (一)本件異議人王廣亮前揭違規事實，有原處分機關99年10月15
    日高市交裁字第裁32－NJ0000000 號違反道路交通管理事件
    裁決書、高雄縣政府警察局高縣警交字第NJ0000000 號舉發
    違反道路交通管理事件通知單、高雄縣政府警察局99年9 月
    23日函、違規採證照片在卷可稽，且為異議人所不爭執，是
    異議人前揭違規事實應堪認定。
  (二)異議人雖以前詞置辯，惟觀諸違規採證照片，異議人於前揭
    時間駕車行經前揭路口，於紅燈亮起38.9秒進入路口時，前
    車輪已跨越停止線，當時之道路交通號誌顯示圓形紅燈，然
    異議人於紅燈亮起40.1秒仍持續前行至後車輪前端壓行於停
    止線，足認異議人所駕前揭車輛面對圓形紅燈禁止通行時，
    該車輛前懸部分仍伸越停止線之違規事實明確。
三、綜上，異議人確有前揭不遵守道路交通標線指示之違規行為
    ，原處分機關依道路交通管理處罰條例第60條第2 項第3 款
    規定，裁處異議人罰鍰900 元，並無違法不當，應予維持。
    異議人聲明異議，為無理由，應予駁回。
四、據上論斷，應依道路交通事件處理辦法第19條，裁定如主文
    。
中    華    民    國    99    年    11    月    30    日
                      交通法庭  法  官  姚水文
以上正本證明與原本無異。
如不服本裁定，應於收受送達後5 日內向本院提出抗告狀（應附
繕本）。
中    華    民    國    99    年    11    月    30    日
                                書記官  蔡靜雯

司法院資訊處製作；財團法人民間司法改革基金會備份。
